臺灣新北地方法院民事裁定
111年度聲字第201號
聲  請  人  張繼聖  
代  理  人  鄭錦堂律師
相  對  人  林正挺  
上列當事人間請求確認本票債權不存在等事件（111年度重訴字
第390號），聲請人停止執行事件，本院裁定如下：
    主  文
聲請人供擔保新台幣柒拾陸萬參仟貳佰肆拾捌元後，臺灣臺北地
方法院一一一年度司執字第九一〇五二號給付票款事件之強制執
行程序，於本院一一一年度重訴字第三九〇號確認本票債權不存
在等事件判決確定、撤回或和解前應暫予停止。
    理  由
一、本件聲請意旨略以：相對人執聲請人簽發之本票（下稱系爭
    本票）聲請臺灣臺北地方法院核發111年度司票字9057號本
    票裁定，並聲請臺灣臺北地方法院111年司執字第91052號強
    制執行事件，在新臺幣（下同）2,918,298元並自民國111年
    6月16日起至清償日止，按年息6%計算之利息，及執行費2,0
    00元範圍內禁止聲請人收取對第三人中國信託商業銀行西松
    分公司、臺灣中小企業銀行仁愛分公司及中華郵政股份有限
    公司之存款債權或為其他處分，第三人亦不得對聲請人清償
    ，因聲請人對相對人並無上開票據債務存在，已對相對人提
    起確認本票債權不存在之訴，且若許相對人繼續執行，聲請
    人必將受有難以補償之損害，為此願供擔保，請求在上述確
    認之訴事件判決確定前停止執行等語。
二、按強制執行程序開始後，除法律另有規定外，不停止執行，
    強制執行法第18條第1 項定有明文。次按發票人主張本票債
    權不存在而提起確認之訴者，法院依發票人聲請，得許其提
    供相當並確實之擔保，停止強制執行，非訟事件法第195 條
    第3 項亦有明定。另就本票強制執行於查封債務人之財產後
    ，經債務人提起確認本票債權不存在之訴，並聲請停止執行
    之事件，核與未查封債務人之財產前之免為假執行、假扣押
    、假處分事件不同。蓋前者債務人之財產既經債權人聲請法
    院予以查封，債務人已無從再為處分（脫產）之行為；而後
    者因債務人之財產尚未經債權人聲請法院為查封，債務人有
    隨時再為處分之可能，因此在酌定債務人之擔保金額時，兩
    者所據以衡量之標準，應有所不同，此為法理上之當然解釋
    （最高法院93年度台抗字第489號判決意旨參照）。又法院
    定相當並確實之擔保金額而准許停止強制執行之裁定者，該
    項擔保係備供債權人因停止執行所受損害之賠償，其數額應
    依標的物停止執行後，債權人未能即時受償或利用該標的物
    所受之損害額，或其因另供擔保強制執行所受之損害額定之
    ，非以標的物之價值或其債權額為依據（最高法院86年度台
    抗字第442 號裁判要旨參照）。
三、查聲請人於臺灣臺北地方法院111年司執字第91052號強制執
    行事件之執行程序終結前向本院對相對人提起確認本票債權
    不存在等訴，業經本院調取前揭執行卷及本院111年度重訴
    字第390號民事卷宗查明屬實；而聲請人以系爭本票係聲請
    人於急迫情形下及受相對人脅迫而簽發，兩造間無票據債權
    債務關係存在為由提起確認本票債權不存在等訴，非顯無理
    由，且陳明願供擔保請求停止執行，揆諸前述說明，即無不
    合，應予准許。經查：本院111年度重訴字第390號事件起訴
    日為111年7月21日，有起訴狀上之收文章可佐，而相對人主
    張之債權2,918,298元並自111年6月16日起至清償日止，按
    年息6%計算之利息計算至111年7月21日之本利合共計2,935,
    568元（參見附表，元以下四捨五入），而相對人聲請扣押
    聲請人在臺灣中小企業銀行仁愛分公司之存款，已扣得2,96
    8,376元（含手續費250元）一節，有臺灣中小企業銀行仁愛
    分公司函復可參，則聲請人之上開存款既經相對人聲請查封
    在案，聲請人已無從再為處分，相對人之債權即無不能確保
    之虞，相對人未能即時受償所受之損害額即非與其原有之債
    權額相同，應為自停止時起至聲請人所提確認之訴等事件判
    決確定時止，相對人主張之債權本利合共計2,935,568元遲
    延受償之利息損失；又相對人所提起確認本票債權不存在等
    訴，就確認本票債權不存在部分之訴訟標的金額為2,918,29
    8元，已逾1,500,000元，為得上訴第三審之案件。參酌司法
    院所頒各級法院辦案期限實施要點，第一、二、三審通常程
    式審判案件之期限分別為1 年4 月、2 年、1 年，以上共計
    4 年4 月，據此預估聲請人獲准停止強制執行，因而致相對
    人之執行延宕期間約為4 年4 月，故相對人因停止執行不當
    而可能遭受之損害應為763,248元（計算式：2,935,568×6％ 
    ×13/3＝763,247.68，元以下四捨五入），此為相對人因聲請
    人停止執行致未能即時受償之損害額，爰酌定如主文所示之
    擔保金額，予以准許。
四、依非訟事件法第195 條第3 項，裁定如主文。
中　　華　　民　　國　　111 　年　　9 　　月　　16　　日
　　　　　　　　　臺灣新北地方法院
                        法  官  李昭融
以上正本係照原本作成。
如不服本裁定，應於送達後10日內，向本庭（新北市板橋區民生
路1段30巷1號）提出抗告狀並表明抗告理由，如於本裁定宣示後
送達前提起抗告者，應於裁定送達後10日內補提抗告理由書（須
附繕本）。
　　　　　　　　　　　　書記官 楊佩宣
中　　華　　民　　國　　111 　年　　9 　　月　　16　　日
附表
請求項目 請求項目試算表               總計給付金額 2,935,567.93               

1 利息 2,918,298 111/6/16 111/7/21 (36/365) 6%   17,269.93 小計         17,269.93